【裁判字號】    92,重訴,208
【裁判日期】    921029
【裁判案由】    清償借款
【裁判全文】
臺灣彰化地方法院民事判決  九十二年度重訴字第二○八號
    原      告  合作金庫銀行股份有限公司
    法定代理人  乙 ○ ○
    訴訟代理人  甲 ○ ○
    被      告  丁 ○ ○
    訴訟代理人  丙 ○ ○
    被      告  戊 ○ ○
右當事人間請求清償借款事件，本院於民國九十二年十月二十二日言詞辯論終結，判
決如左：
    主      文
被告應連帶給付原告新台幣柒佰萬元及自民國九十一年一月二十九日起至清償日止，
其中新台幣伍佰萬元按年息百分之九．五八二，其中新台幣貳佰萬元按年息百分之一
○．五八二計算之利息，暨均自九十一年三月一日起至清償日止，在六個月以內部分
，按上開利率百分之十，超過六個月部分，按上開利率百分之二十計算之違約金。
訴訟費用由被告連帶負擔。
    事實及理由
一、原告起訴主張：訴外人締亞股份有限公司邀同被告二人為連帶保證人，於九十年
    六月二十九日向伊借款二筆各新台幣（下同）五百萬元及二百萬元，借款期間均
    至九十一年六月二十九日止，五百萬元部分，按伊之基本放款利率加碼百分之二
    （即年息百分之九．五八二），二百萬元部分則加碼百分之三（即年息百分之一
    ○．五八二），按月計付，逾期付息或到期未履行債務，除按上開利率計息外，
    逾期在六個月以內部分，按上開利率百分之十，逾期超過六個月部分，按上開利
    率百分之二十加計違約金，並喪失期限之利益。詎該等借款自九十一年一月二十
    九日起未按月繳息，到期亦未清償等情，本於連帶保證之法律關係，求為如主文
    第一項所示之判決。
二、被告丁○○對於原告主張之前揭事實為自認，惟辯稱：前開借款五百萬元部分始
    為抵押物擔保範圍，二百萬元部分為信用貸款等語；被告戊○○則以：伊僅就二
    百萬元借款部分為保證，五百萬元部分伊未擔任保證人，原告於借款展期時亦未
    為通知，伊就保證所為之印章均放在締亞股份有限公司等語，資為抗辯。
三、原告主張之前揭事實，有其提出與所述相符之借據、本票、授信約定書、連帶保
    證書、放款資料查詢單等為證，被告丁○○亦自認有擔任連帶保證人無訛。被告
    二人以前揭情置抗辯。惟查，
  (一)前開連帶保證書於八十九年四月二十五日之對保簽名，為被告戊○○親自簽署，
    授信約定書、初貸及展延後（前開二筆借款初貸日期為八十九年四月二十九日）
    之借據、本票等之印文，亦均係真正，為被告戊○○所自承，該連帶保證書載明
    保證人於七百萬元限額內為保證，金額未經塗改或增刪，且與原告所主張之擔保
    金額相符，被告戊○○復不能舉出確實證據，證明其僅就二百萬元借款範圍擔任
    保證人，所辯自無可取。
  (二)另保證人與債權人之約定，就債權人與主債務人間所生一定債之關係範圍內之不
    特定債務，預定其最高限額，由保證人保證之最高限額保證契約，在未經保證人
    依民法第七百五十四條規定終止前，於約定範圍內所生之債務，均係保證契約有
    效期間內所發生，為該保證契約效力所及。如債權人就定有期間之主債務，未經
    保證人同意，即允許主債務人延期清償時，因延期後之主債務，在約定之最高限
    額內，仍為該保證契約效力所及，保證人自不得依民法第七百五十五條規定免負
    保證責任。本件被告所簽訂之前開連帶保證書，載明連帶保證人在原告有主債務
    人締亞股份有限公司於現在及將來所簽章之付款、承兌、背書或保證之票據、借
    據、契約及其他一切債務憑證，以七百萬元為限額，願與主債務人負連帶償還責
    任等情，且無關於保證期間之約定，為未定有期間之最高限額保證契約，原告如
    未經被告戊○○同意，即允許主債務人延期清償，依法被告戊○○亦不得免負保
    證責任。況依原告所提展期後之借據及本票，被告戊○○亦均承認其上印文為真
    正，所辯原告通知借款展期云云，亦難採取。
  (三)至系爭二筆借款，是否均有抵押物擔保，乃該抵押權擔保債權範圍之問題，被告
    丁○○辯稱二百萬元部分為信用貸款云云，不論是否實在，均無礙於其應負連帶
    保證責任之範圍。是以，被告二人所辯各節，均無可採。原告主張之事實，堪信
    為真實。
四、按保證債務之所謂連帶，係指保證人與主債務人負同一債務，對於債權人各負全
    部給付之責任而言，此參照民法第二百七十二條第一項規定連帶債務之文義即明
    。另消費借貸之借用人應於約定期限內，返還與借用物種類、數量相同之物，民
    法第四百七十八條前段定有明文。本件被告二人為主債務人即訴外人締亞股份有
    限公司前揭借款債務之連帶保證人，該等債務自九十一年一月二十九日起未繳利
    息，屆期亦未清償，原告本於連帶保證之法律關係，請求被告連帶償還如主文第
    一項所示之借款及其利息、違約金，洵屬正當，自應予准許。
據上論結，本件原告之訴為有理由，依民事訴訟法第八十五條第二項，判決如主文。
中      華      民      國    九十二    年      十      月    二十九    日
                                    民事第二庭
                                        法      官  陳 瑞 水
右為正本係照原本作成。
如對本判決上訴須於判決送達後二十日內向本院提出上訴狀。
中      華      民      國    九十二    年      十      月     三十     日
                                        法院書記官  楊 筱 惠


司法院資訊處製作；財團法人民間司法改革基金會備份。
